【裁判字號】    97,交聲,1245
【裁判日期】    980123
【裁判案由】    聲明異議
【裁判全文】
臺灣臺南地方法院交通事件裁定    97年度交聲字第1245號
移送機關    交通部公路總局嘉義區監理所臺南監理站
異議人即
受處分人    甲○○
上列受處分人因違反道路交通管理處罰條例案件，對於交通部公
路總局嘉義區監理所台南監理站民國97年12月5日所為之裁決處
分（處分案號：嘉監南字第裁74-S00000000號），聲明異議，本
院裁定如下：
    主  文
異議駁回。
    理  由
一、原處分意旨略以：異議人即受處分人甲○○（下稱異議人）
    駕駛車牌號碼ORZ-755號重機車，於民國（下同）97年10月
    23日13時05分，在台南市○○路與永福路交岔路口，因駕車
    行經有燈光號誌管制之交岔路口闖紅燈，遭台南市警察局第
    二分局員警製單舉發，嗣經交通部公路總局嘉義區監理所台
    南監理站（下稱移送機關）以其違規事證明確，依道路交通
    管理處罰條例第53條第1項、第63條第1項第3款（原裁決書
    漏載第1條第3款）及違反道路交通管理事件統一裁罰標準表
    之規定，裁處罰鍰新台幣1,800元，並合計記違規點數3點。
二、本件聲明異議意旨略以：異議人於上開時、地駕駛車號ORZ-
    755號機車，由西向東行經台南市○○路與永福路交岔路口
    時遭員警攔下。並告知異議人闖了紅燈，現場也以數位攝影
    機作為佐證，然警員所提供的攝影資料並無法證明紅燈後超
    越停止線，所有的過程皆為過路口後的畫面。在員警攔查處
    看路口有20公尺以上且停止線標示有視覺上的死角，有可能
    產生誤判，在提出異議後，員警表示就算沒闖紅燈但也是闖
    黃燈的說詞，顯然有可能出現誤判的情事發生，異議人通過
    所見之燈號號誌即有可能為綠燈將滅之最後一秒。另一方面
    ，異議人所經過路口前兩公尺之前路段皆無法看到對面的燈
    號號誌，完全被路樹所遮蔽，使用路人亦產生視線上的死角
    ，警員堅持認定闖紅燈但仍有誤判的可能性，且亦無積極性
    證據佐證，為此聲明異議，請求撤銷原處分等語。
三、按汽車駕駛人，行經有燈光號誌管制之交岔路口闖紅燈者，
    處新臺幣1,800元以上5,400元以下罰鍰：並記違規點數3點
    。道路交通管理處罰條例第53條第1項及第63條第1項第3款
    分別定有明文。
四、經查：
  (一)異議人遭警舉發，於97年10月23日13時05分，騎乘車牌號碼
    ORZ-755號重機車，在台南市○○路與永福路交岔路口，闖
    紅燈直行，有台南市警察局97年10月23日南市警交字第S000
    00000號舉發違反道路交通管理事件通知單1份、違規舉發照
    片2幀及錄影光碟一片附卷可稽。
  (二)惟異議人辯稱並無闖紅燈之行為云云，然異議人於上揭時、
    地，行經前揭路口時，遇紅燈未停仍直行等情，業經本院於
    勘驗舉發機關所提錄影光碟，勘驗結果：「於光碟0分0秒0
    秒時，該路口之交通號誌已轉為紅燈，於光碟0分3秒時，異
    議人駕駛車輛在紅燈情況闖越交岔路口，畫面顯現出員警吹
    哨子示意異議人停車。」。由上開勘驗結果可知，異議人確
    實於紅燈情況下，通過交岔路口，又舉發員警當時有吹哨子
    示意異議人停車。因此，異議人前開所辯，實不足採。從而
    ，異議人之上述違規事實，應堪認定。
五、綜上所述，異議人於前揭時、地有闖紅燈之事實應堪認定。
    則移送機關據以援引道路交通管理處罰條例第53條第1項、
    第63條第1項第3款及違反道路交通管理事件統一裁罰標準表
    之規定，裁處異議人罰鍰新台幣1,800元，記違規點數3點，
    核無違誤或不當。從而，本件異議為無理由，應予駁回。
六、據上論斷，應依道路交通管理處罰條例第87條第2項、道路
    交通案件處理辦法第19條，裁定如主文。
中    華    民    國    98    年    1     月    23    日
                     交通法庭   法  官   陳淑勤
以上正本證明與原本無異。
如不服本裁定，應於送達後5日內，向本院提出抗告狀。
                                書記官   謝國欽
中    華    民    國    98    年    1     月    23    日


司法院資訊處製作；財團法人民間司法改革基金會備份。
